# MAILEN KI FINMAN



# CONTACTO -

mailenkleinman@gmail.com

## REDES SOCIALES -

www.linkedin.com/in/mailen-kleinman/
 github.com/MailenKleinman/

# PÁGINA WEB -

mailenkleinman.github.io/Portfolio

# DATOS -

· Reside en: Villa Crespo (CABA)

.

Estado civil: Soltera

#### IDIOMA -

· Inglés (lee/habla/escrib

Alivel: Advanced C

# INTERESES -

- Diseño UX/U
  - Desarrollo web
- Diagramas ac majo
- Frototipado y mockap.
- Diceño de animaciones
- Discrib de di inflacione
- Scrum y metodologías ágile
- Manejo de equipos y tarea
- Interacción con clientes

### PERFIL

Actualmente cursando tercer año de la carrera de Diseño Industrial en la Universidad de Buenos Aires (UBA). Tengo varios años de experiencia trabajando en diseño. Los últimos dos años me adentré en el mundo del software y la programación.

Brindo soluciones de diseño para productos digitales.

También me dedico a la gestión, organización y planificación de proyectos.

En mi tiempo libre me gusta pintar, ver películas y viajar. Me considero una persona comprometida, ordenada y creativa, así como responsable, capaz y con una fuerte inclinación al trabajo en equipo.

#### EXPERIENCIA LABORAL

 $\cdot 2011 - 2013$ : Transcripciones de entrevistas en inglés y español para el periodista Gabriel Lerman.

•2011 – 2012: Asistente en el taller de la artista plástica Nadia Gurevich.

·2013 – 2015: Confección y diseño en el taller de indumentaria "Paesi Tuoi".

·2015 – 2018: Diseño en el taller de joyería contemporánea de la artista Fernanda Sibilia (https://www.sibilia-accs.com/).

2019 – Actualidad: Diseñadora y Product owner en VReadyNow: compañía de software especializada en realidad aumentada y realidad virtual para la industria (http://www.vreadynow.com/).

#### FORMACIÓN -

-2009 - 2014: Técnico en Artes Aplicadas - E.T Nº6 FERNANDO FADER D.E. 12.

 -2015 – 2016: Licenciatura en Artes Visuales con Orientación en Artes del fuego – UNA (Universidad Nacional de las Artes).

-2016 – Actualidad: Cursando 3er año de la carrera de Diseño Industrial en la FADU - UBA (Facultad de Arquitectura, Diseño y Urbanismo).

#### ESTUDIOS EXTRA CURRICULARES -

-2011 – 2013: Curso de inglés en ICANA (Instituto Cultural Argentino Norteamericano).

•2014: Curso Intensivo de inglés en YMCA International Language School. Montreal, Quebec, CANADA (info@ymcalangues.ca).

### PROGRAMAS Y LENGUAJES

- Adobe Ilustrator
- HTML/CSS
- Rhino

- Adobe Photoshop
   Adobe XD
- JS/NodeJs
- KeyShot

- Adobe after effects
- Animación CSS/Js

Adobe Premiere

Pack Office
SolidWorks